【裁判字號】    98,簡上,879
【裁判日期】    980930
【裁判案由】    詐欺
【裁判全文】
臺灣板橋地方法院刑事判決             98年度簡上字第879號
上  訴  人  甲○○
上列上訴人即被告因詐欺案件，不服本院刑事庭民國98年6 月4
日98年度簡字第3890號第一審刑事簡易判決（聲請簡易判決處刑
案號：98年度偵字第11180 號），提起上訴，本院管轄之第二審
合議庭判決如下：
    主      文
上訴駁回。
甲○○緩刑貳年。甲○○並應依附表所示之給付方式向乙○○給
付如附表所示之金額。
    事實及理由
一、本案經本院管轄第二審之合議庭審理結果，認原審以上訴人
    即被告甲○○犯刑法第30條第1 項前段、第339 條第1 項之
    幫助詐欺取財罪，判處有期徒刑2 月，如易科罰金，以新臺
    幣1 千元折算1 日，經核其認事用法及量刑均無違法或不當
    ，應予維持，並引用原審刑事簡易判決書記載之事實、證據
    及理由如附件。
二、上訴人提起本件上訴意旨略以：伊是為找工作才提供帳戶提
    款卡與密碼供他人使用，然伊承認就此確有疏忽，並願賠償
    告訴人乙○○、丙○○之相關損失。經查，原審認事用法並
    無不當，上訴人提起本件上訴，自無理由，應予駁回。末查
    ，上訴人前未曾因故意犯罪受有期徒刑以上刑之宣告，此有
    臺灣高等法院被告前案紀錄表乙份在卷可參，於本件中因一
    時失察，致罹刑典，惟犯後於本院審理中尚能坦承己身不當
    之處，且願意賠償告訴人等之損失，除已當庭賠償告訴人丙
    ○○所受損害，有本院審判筆錄可資證明外，並已先行匯款
    賠償告訴人乙○○新臺幣（下同）1 萬元，所餘金額另將分
    4 期陸續支付，此有本院電聯告訴人乙○○後，製作之辦理
    刑事案件電話記錄查詢表存卷可查，足認其犯後態度良好、
    深具悔意，經此次科刑教訓後，應知警惕而無再犯之虞，本
    院認為前開對其宣告之刑，以暫不執行為適當，爰依刑法第
    74條第1項第1款之規定，併予宣告緩刑2 年，以啟自新。次
    按緩刑宣告，得斟酌情形，命犯罪行為人向被害人支付相當
    數額之財產或非財產上之損害賠償，刑法第74條第2 項第3
    款定有明文，查本件上訴人尚餘2 萬元尚未賠付告訴人乙○
    ○，而告訴人乙○○表明願由上訴人再分4 期另作償還，本
    院斟酌上開各項情狀後，認於上訴人緩刑期間課予前開負擔
    ，乃為適當，爰併予宣告之。
據上論斷，應依刑事訴訟法第455 條之1 第1 項、第3 項、第36
8 條、第373 條，刑法第74條第1 項第1 款、第2 項第3 款，判
決如主文。
本案經檢察官蘇振文到庭執行職務。
中    華    民    國    98    年    9     月    30    日
                  刑事第六庭  審判長法  官  胡堅勤
                                    法  官  林家賢
                                    法  官  盧軍傑
上列正本證明與原本無異。
不得上訴。
                                    書記官  周玉茹
中    華    民    國    98    年    9     月    30    日
┌─────────────────────────────────────────┐
│附表：                                                                            │
├─────┬───────────┬───────────────────────┤
│給付對象  │每期給付金額（新臺幣）│給付方式                                      │
├─────┼───────────┼───────────────────────┤
│乙○○    │5,000元               │自98年10月15日起至99年1 月15日止，每月15日前各│
│          │                      │給付左欄金額，共計4 期（匯款銀行代號：009 ，帳│
│          │                      │號：00000000000000）                          │
└─────┴───────────┴───────────────────────┘
附錄本案論罪科刑法條全文：
刑法第三百三十九條第一項：
意圖為自己或第三人不法之所有，以詐術使人將本人或第三人之
物交付者，處五年以下有期徒刑、拘役或科或併科一千元以下罰
金。
附件：


司法院資訊處製作；財團法人民間司法改革基金會備份。
